Minutes et répertoires du notaire Gaspard MOMET, 20 juin 1760 - 25 septembre 1788 (étude XVI)
Archives nationales
- Minutes de Gaspard MOMET, 1700 - 1800; MC/ET/XVI/744 - MC/ET/XVI/874/B
  - Minutes. 1761, janvier - mars, janvier - mars 1761; MC/ET/XVI/746
    - Obligation., 27 février 1761; MC/ET/XVI/746
      Nom, qualité: (M.) Manussier Bingeon, Andre Didier.
      Profession: intéressé dans les affaires du roi, Paris.
      Intervenant 4, en deuxième partie:
      Nom, qualité: (M.) Langlade de Villiers, Jacques.
      Profession: intéressé dans les affaires du roi, Paris
    - Obligation., 28 février 1761; MC/ET/XVI/746
      Nom, qualité: (Mme ou Mlle) Moriolles de, Leonard Francois Marie (comte, Moriolles), Moriolles.
      Profession: brigadier d'armees.
      Nom, qualité: (M.) Girauls, Philippe Antoine.
    - Union de créanciers., 28 février 1761; MC/ET/XVI/746
      Nom, qualité: (M.) Bonneval de, Claude Alexandre (comte, Bonneval), Bonneval.
      Profession: lieutenant general des armées de l'empereur.
      Nom, qualité: (Mme ou Mlle) Monceaux de, Claude.
      Nom, qualité: (M.) Bonneval de, Jean Francois (marquis, Bonneval), Bonneval.
    - Obligation., 1er mars 1761; MC/ET/XVI/746
      Nom, qualité: (M.) Degranchamps, Charles.
      Profession: peintre (maître), Paris.
      Nom, qualité: (M.) Deliney, Paul Francois.
      Profession: charpentier, Paris.
      Profession: macon, Paris.
      Nom, qualité: (M.) Fizel, Guillaume.
      Profession: couvreur, Paris
    - Procuration rente publique., 2 mars 1761; MC/ET/XVI/746
      Nom, qualité: (M.) Trehee Dit Durocher, Guy.
      Profession: tailleur d'habits (marchand), Saint-Germain-en-Laye (Yvelines).
      Nom, qualité: (M.) Rouiller, Martin.
      Profession: avocat au Parlement
    - Comparution, procès-verbal, société pour la fabrication de colle forte., 2 mars 1761; MC/ET/XVI/746
      Nom, qualité: (M.) Dupechez, Etienne (bourgeois, Paris), Paris.
      Profession: inventeur d'une colle forte.
      Nom, qualité: (M.) Dore, Jean Baptiste.
      Nom, qualité: (M.) Collot, Francois Nicolas.
    - Apprentissage, métier lingere., 2 mars 1761; MC/ET/XVI/746
      Nom, qualité: (Mme ou Mlle) Dulieu, Marie Therese.
      Nom, qualité: (M.) Dulieu, Charles.
      Profession: tapissier (marchand), Paris.
      Nom, qualité: (Mme ou Mlle) Chevallier, Marie Catherine Charlotte.
    - Société, déclaration, compagnie d'agriculture., 4 mars 1761; MC/ET/XVI/746
      Relations: representant(e) de l'intervenant 2.
      Nom, qualité: (M.) Pigalle de Marvilli, Claude Louis.
    - Transaction., 4 mars 1761; MC/ET/XVI/746
      Nom, qualité: (M.) Durand, Marc.
      Profession: intéressé dans les affaires du roi (hopitaux), Paris.
      Nom, qualité: (M.) Aron, Mayer.
      État civil: juif.
      Profession: Phalsbourg (Moselle)
    - Succession, notoriété., 4 mars 1761; MC/ET/XVI/746
      Nom, qualité: (Mme ou Mlle) Labro, Marie Anne.
    - Quittance., 5 mars 1761; MC/ET/XVI/746
    - Procuration rente publique, dépôt., 6 mars 1761; MC/ET/XVI/746
      Nom, qualité: (Mme ou Mlle) Bloche, Therese.
      Profession: Abbeville (Somme).
      Nom, qualité: (M.) Ducroz, Jacques.
      Profession: horloger (marchand), Paris
    - Procuration revenus., 6 mars 1761; MC/ET/XVI/746
      Nom, qualité: (personne morale) Boursier (hoirs).
      Nom, qualité: (M.) Boursier, Jean (bourgeois, Paris), Paris.
      Profession: marchand.
      Nom, qualité: (M.) Boursier, Louis (bourgeois, Paris), Paris.
    - Apprentissage, métier lingere., 9 mars 1761; MC/ET/XVI/746
      Nom, qualité: (Mme ou Mlle) Lemonnier Dit Monier, Marie Therese.
      Nom, qualité: (M.) Lemonnier Dit Monier, Charles.
      Profession: baigneur de la cour de lorraine, Vauvilliers (Haute-Saône).
      Nom, qualité: (Mme ou Mlle) Lauxerois, Marie.
      Profession: lingere (marchand-md), Paris
    - Société, constitution, commerce de grosse quincaillerie., 9 mars 1761; MC/ET/XVI/746
      Nom, qualité: (M.) Dupin de Chenonceaux, Jacques Armand.
      Profession: fermier general, administrateur de l'hopital general, Paris.
      Nom, qualité: (M.) Nerai, Nicolas.
      Nom, qualité: (M.) Everat, Louis (bourgeois, Paris), Paris.
      Intervenant 4, en première partie:
      Nom, qualité: (M.) Beze de La Belouze de, Jean Joseph.
      Profession: maufacturier de fer et acier, Beaumont-la-Ferriere (Nièvre)
      acte de société
    - Obligation., 9 mars 1761; MC/ET/XVI/746
      Nom, qualité: (M.) Drancy, Jean.
      Profession: cuiseur de tripes, Paris.
      Nom, qualité: (M.) Pauthe, Jean.
      Profession: marchand de bois, Paris
    - Obligation., 10 mars 1761; MC/ET/XVI/746
      Profession: conseiller au Parlement, Paris.
      Profession: fermier general, administrateur de l'hopital general, Paris
    - Obligation., 10 mars 1761; MC/ET/XVI/746
    - Obligation, convention., 11 mars 1761; MC/ET/XVI/746
      Nom, qualité: (M.) Fougere, Benigne (bourgeois, Paris), Paris.
      Nom, qualité: (M.) Durieu, Gabriel (bourgeois, Paris), Paris
    - Déclaration, compagnie d'agriculture., 11 mars 1761; MC/ET/XVI/746
      Nom, qualité: (M.) Canclaux de Maisonneuve, Antoine Jean Marie Noel.
      Nom, qualité: (M.) Thibert, Martin Louis (bourgeois, Paris), Paris.
      Profession: marchand, Paris
    - Union de créanciers, quittance., 12 mars 1761; MC/ET/XVI/746
      Nom, qualité: (Mme ou Mlle) Montmorency Luxembourg de, Gillette Francoise.
      Nom, qualité: (M.) Pardaillan de Gondrin de, Louis (duc, Antin), Antin.
      Profession: marechal de camp
    - Convention., 13 mars 1761; MC/ET/XVI/746
      Nom, qualité: (M.) Leclerc Dulairin, Jacques Joseph.
      Nom, qualité: (M.) Perard, Nicolas Antoine.
      Profession: expert des batiments, Paris
    - Vente, terre, Montreuil-l'Argille (Eure) Pre de Langeraye., 13 mars 1761; MC/ET/XVI/746
      Nom, qualité: (M.) Morin, Nicolas (bourgeois, Lisieux), Lisieux (Calvados).
      Profession: marchand, Lisieux (Calvados).
      Nom, qualité: (M.) Legrand, Marc Antoine.
      Profession: chirurgien, Montreuil-l'Argille (Eure)
    - Obligation., 14 mars 1761; MC/ET/XVI/746
      Nom, qualité: (M.) Pascanet de Lavaud, Michel Gaspard.
      Profession: officier de cavalerie (ancien).
    - Déclaration, compagnie d'agriculture., 14 mars 1761; MC/ET/XVI/746
      Nom, qualité: (M.) Vigaud de Foissy de, Louis Nicolas
    - Quittance., 16 mars 1761; MC/ET/XVI/746
      Nom, qualité: (M.) Rolland, Julien.
      Profession: fripier (marchand), Paris.
      Nom, qualité: (Mme ou Mlle) Lasseme, Marie Agnes.
      Relations: épouse de l'intervenant 3.
      Nom, qualité: (M.) Hermand, Pierre.
      Profession: entrepreneur des fourrages de l'armee
    - Convention., 17 mars 1761; MC/ET/XVI/746
      Nom, qualité: (M.) Ustreh, Andre.
      État civil: suisse.
      Profession: soldat, Rueil-Malmaison (Hauts-de-Seine).
      Nom, qualité: (Mme ou Mlle) Moreau, Antoinette.
      Profession: ouvriere en linge, Paris
    - Société, transport d'intérêts, compagnie d'agriculture., 17 mars 1761; MC/ET/XVI/746
      Nom, qualité: (M.) Vigaud de Foissy de, Louis Nicolas.
    - Apprentissage, métier lingere., 19 mars 1761; MC/ET/XVI/746
      Nom, qualité: (Mme ou Mlle) Barbier, Marie Marthe.
      Nom, qualité: (M.) Barbier, Pierre Andre.
      Profession: faiencier (marchand), Paris.
      Nom, qualité: (Mme ou Mlle) Nicolle, Marie Jeanne.
    - Procuration rente publique, dépôt., 19 mars 1761; MC/ET/XVI/746
      Nom, qualité: (M.) Salis de, Jean Henri Antoine.
      Profession: marechal de camp, capitaine aux gardes suisses, Ziziers (suisse).
      Nom, qualité: (M.) Demont, Joseph Marie.
      Profession: sergent d'affaires aux gardes suisse
    - Obligation., 21 mars 1761; MC/ET/XVI/746
      Nom, qualité: (M.) Noiret, Jean Baptiste.
      Profession: vendeur de maree (officier), Paris.
      Nom: Compagnie D' Agriculture.
    - Promesse, dot., 23 mars 1761; MC/ET/XVI/746
      Nom, qualité: (Mme ou Mlle) Rousseau, Elisabeth.
      Profession: Meaux (Seine-et-Marne).
      Nom, qualité: (M.) Bernier, Etienne.
      Profession: procureur à l'election, echevin, Meaux (Seine-et-Marne).
      Nom, qualité: (Mme ou Mlle) Bernier, Etienne Elisabeth.
      Relations: fille de l'intervenant 1.
      Nom, qualité: (Mme ou Mlle) Bernier, Marie Nicole.
      Relations: fille de l'intervenant 1
    - Procuration rente publique, dépôt., 23 mars 1761; MC/ET/XVI/746
      Nom, qualité: (Mme ou Mlle) Doyen de La Bussiere, Catherine.
      Profession: Dreux (Eure-et-Loir).
      Nom, qualité: (M.) Develly, Guillaume (bourgeois, Paris), Paris
    - Mariage., 23 mars 1761; MC/ET/XVI/746
      Nom, qualité: (M.) Dangers, Claude Jacques.
      Profession: procureur au Châtelet, Paris.
      Nom, qualité: (M.) Dangers, Francois Calixte (bourgeois, Paris), Paris.
      Profession: procureur à l'election, echevin, Meaux (Seine-et-Marne)
    - Mariage., 24 mars 1761; MC/ET/XVI/746
      Nom, qualité: (M.) Banse, Lucien.
      Profession: peintre, Paris.
      Nom, qualité: (M.) Banse, Louis.
      Profession: talonnier, Bury (Oise).
      Nom, qualité: (Mme ou Mlle) Chevillon, Marie Genevieve.
      Nom, qualité: (M.) Chevillon, Claude.
    - Procuration rente publique, dépôt., 25 mars 1761; MC/ET/XVI/746
      Nom, qualité: (M.) Choquet, Daniel (bourgeois, Man (le)), Man (le) (Sarthe).
      Nom, qualité: (Mme ou Mlle) Ganier, Anne.
      Profession: Mans (le) (Sarthe).
      Nom, qualité: (M.) Orry, Charles.
      Profession: cirier (marchand), Mans (le) (Sarthe).
      Nom, qualité: (M.) Chandoysel, Antoine Edme (bourgeois, Paris), Paris.
      Profession: mercier (marchand)
    - Vente, fond de boutique., 25 mars 1761; MC/ET/XVI/746
      Nom, qualité: (personne morale) Groux (hoirs).
      Nom, qualité: (M.) Groux, Pierre.
      Profession: limonadier (marchand), Paris.
      Nom, qualité: (M.) Guelorget, Jean Nicolas.
      Profession: limonadier (me-md), Paris
    - Procuration générale., 26 mars 1761; MC/ET/XVI/746
      Profession: brigadier d'armee, Paris.
    - Rente viagère, constitution., 28 mars 1761; MC/ET/XVI/746
      Nom, qualité: (M.) Fleurieu de Montverdun de, Gaspard Claude.
      Profession: officier aux gardes francaises, Paris.
      Nom, qualité: (M.) Pupil de Myons, Barthelemy Leonard.
      Profession: president de la cour des monnaies (premier), Lyon (Rhône)
    - Mariage., 29 mars 1761; MC/ET/XVI/746
      Nom, qualité: (M.) Delorme, Jean Baptiste Louis Francois.
      Nom, qualité: (M.) Delorme, Jean Baptiste Louis.
      Profession: procureur au Châtelet.
      Nom, qualité: (Mme ou Mlle) Avare, Marie Genevieve.
      Nom, qualité: (M.) Avare, Jean.
      Profession: sculpteur
    - Testament., 8 avril 1761; MC/ET/XVI/746
      Nom, qualité: (Mme ou Mlle) Brard, Nicole.
      Profession: femme de chambre, Paris
      testament
  - Minutes. 1761, avril - juin, avril - juin 1761; MC/ET/XVI/747
    - Obligation., 2 avril 1761; MC/ET/XVI/747
      Nom, qualité: (M.) Quirot, Denis.
      Profession: architecte expert, Paris.
      Relations: procureur de l'intervenant 2.
      Nom, qualité: (Mme ou Mlle) Cocatrix, Angelique Marguerite.
      Profession: Fontenay-le-Fleury (Yvelines).
      Relations: épouse de l'intervenant 1.
      Nom, qualité: (Mme ou Mlle) Boursier, Louise Renee.
    - Procuration acte, dépôt., 2 avril 1761; MC/ET/XVI/747
      Nom, qualité: (M.) Berceau, Pierre Louis.
      Profession: prêtre, Guigneville (Essonne).
      Nom, qualité: (M.) Prost, Jean Martin.
      Profession: pelletier de la reine (marchand), Paris
    - Mainlevée., 3 avril 1761; MC/ET/XVI/747
      Nom, qualité: (M.) Neser, Daniel (bourgeois, Paris), Paris.
      Profession: entrepreneur des vivres de l'armee, négociant.
      Nom, qualité: (M.) Desch, Francois.
      Profession: garde magasinier des fourrages, Hoya (allemagne), Hanovre
      mainlevée
    - Mariage., 3 avril 1761; MC/ET/XVI/747
      Nom, qualité: (M.) Bunthner, Louis (bourgeois, Paris), Paris.
      Nom, qualité: (M.) Bunthner.
      Profession: officier.
      Nom, qualité: (Mme ou Mlle) Saler, Elisabeth.
      Nom, qualité: (M.) Saler, Mathieu.
      Profession: debitant de tabac (marchand), Paris
    - Succession, renonciation., 4 avril 1761; MC/ET/XVI/747
      Nom, qualité: (M.) Antreau, Louis.
      Profession: peintre à l'academie royale
    - Vente, sucre., 4 avril 1761; MC/ET/XVI/747
      Nom, qualité: (Mme ou Mlle) Beauval de, Renee Marie Michelle.
      Profession: capitaine de vaisseau.
      Nom, qualité: (M.) Ruel, Pierre (bourgeois, Paris), Paris.
      Profession: négociant
    - Apprentissage, métier serrurier., 5 avril 1761; MC/ET/XVI/747
      Nom, qualité: (M.) Van Cauvenbergh, Antoine Francois.
      Nom, qualité: (M.) Van Cauvenbergh, Jean Louis.
      Profession: serrurier (cpn), Paris.
      Nom, qualité: (M.) Olivier, Didier Philippe.
      Profession: serrurier (maître), Paris
    - Apprentissage, transport, métier lingere., 6 avril 1761; MC/ET/XVI/747
      Nom, qualité: (Mme ou Mlle) Martin, Marie Anne Jeanne.
      Profession: lingere (apprentie), Paris.
      Relations: ancien apprenti de l'intervenant 2.
      Nom, qualité: (Mme ou Mlle) Denisot, Antoinette Francoise.
      Profession: lingere (me-md), Paris.
      Nom, qualité: (M.) Pries, Claude Charles.
      Profession: tabletier, Paris.
      Nom, qualité: (Mme ou Mlle) Lero, Catherine.
      Relations: épouse de l'intervenant 5.
      Intervenant 5, indirect:
      Nom, qualité: (M.) Corbier, Pierre (bourgeois, Paris), Paris
      contrat d'apprentissage; transport de droits
    - Sous-bail, appartement, Paris (Paris) rue de la Ferronnerie., 7 avril 1761; MC/ET/XVI/747
      Nom, qualité: (M.) Tremeau, Jean.
      Nom, qualité: (M.) Merat, Francois.
      Profession: négociant, Paris
    - Mainlevée., 7 avril 1761; MC/ET/XVI/747
      Nom, qualité: (Mme ou Mlle) Grehan, Marie Elisabeth.
      Nom, qualité: (M.) Ravet, Jean Francois.
      Nom, qualité: (M.) Argenlhieu D' (comte, Argenlhieu), Argenlhieu
    - Dépôt d'espèces., 7 avril 1761; MC/ET/XVI/747
      Nom, qualité: (M.) Perreard, Pierre.
    - Succession, renonciation., 9 avril 1761; MC/ET/XVI/747
      Nom, qualité: (Mme ou Mlle) Gonin, Denise Elisabeth.
      Nom, qualité: (M.) Geoffroy, Toussaint.
      Profession: cercleur (cpn), Paris
    - Vente, meubles., 9 avril 1761; MC/ET/XVI/747
      Nom, qualité: (M.) Lemoyne, Charles Alexandre (bourgeois, Paris), Paris.
      Nom, qualité: (M.) Bongon, Paul Jean Baptiste.
      Profession: verificateur des fermes, Paris.
      Relations: gendre de l'intervenant 1
    - Quittance., 9 avril 1761; MC/ET/XVI/747
      Nom, qualité: (M.) Bonneval de, Andre (vicomte, Bonneval), Bonneval.
      Profession: lieutenant colonel, Marthouvie (la) (perigord).
      Nom, qualité: (M.) Daydie, Antoine.
      Nom: Prieure.
      Domicile: Sainte-Foix de Longueville (Seine-Maritime)
    - Mariage., 10 avril 1761; MC/ET/XVI/747
      Nom, qualité: (M.) Graillot, Jean Louis Victor (bourgeois, Paris), Paris.
      Nom, qualité: (M.) Graillot, Louis (bourgeois, Paris), Paris.
      Nom, qualité: (Mme ou Mlle) Durieux, Jeanne Charlotte.
      Nom, qualité: (M.) Durieux, Antoine.
      Profession: officier de la maison du roi, Versailles (Yvelines)
    - Succession, partage., 10 avril 1761; MC/ET/XVI/747
      Nom, qualité: (M.) Monroy, Jean Francois.
      Profession: platrier (marchand), porteur de charbon (officier), Paris
      partage
    - Quittance., 10 avril 1761; MC/ET/XVI/747
      Nom, qualité: (M.) Lemoisne, Jean Baptiste Nicolas (bourgeois, Paris), Paris.
      Nom, qualité: (M.) Petit, Philippe Jacques (bourgeois, Paris), Paris
    - Rente, titre nouvel., 11 avril 1761; MC/ET/XVI/747
      Profession: sous-inspecteur des chasses du roi, marchand de bois, Saint-Ouen (Seine-Saint-Denis).
      Nom, qualité: (M.) Daverdouin, Pierre Joseph.
      Profession: employe dans les affaires du roi, Paris
    - Apprentissage, métier patissier., 12 avril 1761; MC/ET/XVI/747
      Nom, qualité: (M.) Imbault, Louis Martin.
      Nom, qualité: (M.) Imbault, Jean Baptiste.
      Profession: patissier (maître), Lagny (Seine-et-Marne).
      Nom, qualité: (M.) Lemoine, Jean Baptiste.
    - Quittance., 12 avril 1761; MC/ET/XVI/747
      Nom, qualité: (M.) Fleurie, Pierre.
      Nom, qualité: (M.) Lallemand, Jean (bourgeois, Paris), Paris.
      Nom, qualité: (M.) Decaux, Sebastien.
    - Bail à ferme, transport, terre, Nogent-sur-Marne (Val-de-Marne)., 13 avril 1761; MC/ET/XVI/747
      Nom, qualité: (M.) Berger, Gaspard.
      Profession: vigneron, Nogent-sur-Marne (Val-de-Marne).
      Nom, qualité: (M.) Foucaut, Laurent.
      Profession: vigneron, Nogent-sur-Marne (Val-de-Marne)
      bail; transport de droits
    - Succession, transaction., 14 avril 1761; MC/ET/XVI/747
      Nom, qualité: (M.) Burgos Dit Baptiste, Louis Marie.
      Profession: inspecteur des jardins, Vineuil-St-Firmin (Oise).
      Relations: au service de l'intervenant 2.
      Nom, qualité: (M.) Bourbon de, Louis Joseph (prince, Conde), Conde
    - Bail, maison, terre, Aubervilliers (Seine-Saint-Denis)., 14 avril 1761; MC/ET/XVI/747
      Nom, qualité: (Mme ou Mlle) Lemoine, Marie Anne.
      Profession: Courneuve (la) (Seine-Saint-Denis).
      Nom, qualité: (M.) Varenne, Louis Cesar.
      Profession: laboureur.
      Nom, qualité: (M.) Harang, Jean.
      Profession: laboureur, Aubervilliers (Seine-Saint-Denis)
    - Vente, mobilier., 17 avril 1761; MC/ET/XVI/747
      Nom, qualité: (M.) Mathy, Claude.
      Nom, qualité: (M.) Florentin, Henri.
      Profession: loueur de chevaux, Paris
    - Apprentissage, métier lingere., 17 avril 1761; MC/ET/XVI/747
      Nom, qualité: (Mme ou Mlle) Hoec, Marie Angelique.
      Nom, qualité: (M.) Hoec Dit Labassierre, Clement Martin.
      Profession: chandelier privilegie.
      Nom, qualité: (Mme ou Mlle) Rieutort, Genevieve Catherine.
      Relations: épouse de l'intervenant 4.
      Nom, qualité: (M.) Rousseler, Pierre Guillaume.
      Profession: contrôleur à la marque d'or et d'argent
    - Apprentissage, métier lingere., 20 avril 1761; MC/ET/XVI/747
      Nom, qualité: (Mme ou Mlle) Dodin, Marie Suzanne.
      Nom, qualité: (M.) Dodin, Jean Marie Guillaume.
      Profession: gazier.
      Nom, qualité: (Mme ou Mlle) Loysel, Marie Catherine.
      Nom, qualité: (M.) Defayve, Nicolas Charles (bourgeois, Paris), Paris
    - Apprentissage, métier lingere., 20 avril 1761; MC/ET/XVI/747
      Nom, qualité: (Mme ou Mlle) Liedot, Marie Simone.
      Nom, qualité: (M.) Liedot, Jacques Claude.
      Nom, qualité: (Mme ou Mlle) Mahaut, Aldegonde.
      Profession: lingere (me-marchand), Paris.
      Nom, qualité: (M.) Morlet, Jacques Rene.
      Profession: fripier (marchand)
    - Inventaire après décès., 21 avril 1761; MC/ET/XVI/747
      Nom, qualité: (Mme ou Mlle) Hubert, Jeanne Jacqueline.
      Nom, qualité: (M.) Cochinat, Didier Jerome.
      Profession: officier du roi
    - Bail, appartement, Paris (Paris) rue de Cleri., 21 avril 1761; MC/ET/XVI/747
      Nom, qualité: (M.) L'Epine de, Guillaume Joseph.
      Profession: docteur regent de la faculte de medecine, Paris.
      Nom, qualité: (M.) Darlus D' Arcy, Modeste Mathurin.
    - Procuration revenus, dépôt., 22 avril 1761; MC/ET/XVI/747
      Nom, qualité: (M.) Tiremoir de, Louis Francois.
      Profession: inspecteur des batiments du roi, Versailles (Yvelines).
      Nom, qualité: (M.) Brotier, Francois.
      Profession: huissier de l'amiraute (premier), Paris
    - Succession, renonciation., 22 avril 1761; MC/ET/XVI/747
      Nom, qualité: (M.) Mancest, Antoine Mathieu.
      Profession: aubergiste, Arpajon (Essonne)
    - Quittance., 22 avril 1761; MC/ET/XVI/747
      Nom, qualité: (M.) Hoissard de Messe, Jacques.
      Profession: maarchand, Niort (Deux-Sèvres).
    - Succession, partage., 22 avril 1761; MC/ET/XVI/747
      Nom, qualité: (Mme ou Mlle) Bourel, Marie Marguerite.
      Nom, qualité: (M.) Dessaux, Antoine Jules.
      Profession: tailleur d'habits (me-md), Paris
    - Procuration rente publique, dépôt., 23 avril 1761; MC/ET/XVI/747
      Nom, qualité: (M.) Dupont de Compiegne, Nicolas Charles Joseph.
      Profession: prêtre, Machault (Seine-et-Marne).
    - Procuration générale., 24 avril 1761; MC/ET/XVI/747
      Nom: Ordre Des Celestins.
      Nom, qualité: (M.) Thomas, Hugues.
      Profession: prêtre, Paris, Couvent des Celestins.
      Nom, qualité: (M.) Bouvry, Jean Baptiste Alexandre.
      Nom, qualité: (M.) Boucher, Jean Baptiste.
      Intervenant 5, en deuxième partie:
      Nom, qualité: (M.) Baschelet, Jacques Jean Baptiste.
      Profession: prêtre, Paris, Couvent des Celestins
    - Inventaire après décès., 24 avril 1761; MC/ET/XVI/747
    - Inventaire après décès., 24 avril 1761; MC/ET/XVI/747
      Nom, qualité: (Mme ou Mlle) Rousseau, Marguerite Madeleine.
      Nom, qualité: (M.) Brevet Maisonneuve, Pierre.
      Profession: maitre en chirurgie, Paris
    - Rente viagère, constitution., 25 avril 1761; MC/ET/XVI/747
      Nom, qualité: (M.) Seve de Flecherres de, Pierre Gabriel.
    - Obligation., 27 avril 1761; MC/ET/XVI/747
      Nom, qualité: (M.) Feval, Gilles Laurent.
      Nom, qualité: (M.) Montagne Leval, Claude Jean.
    - Succession, notoriété., 27 avril 1761; MC/ET/XVI/747
      Nom, qualité: (M.) Bourbonne, Dominique.
      Profession: officier du roi, Paris
    - Apprentissage, métier lingere., 27 avril 1761; MC/ET/XVI/747
      Nom, qualité: (Mme ou Mlle) Bellejambe, Henriette.
      Nom, qualité: (M.) Bellejambe, Claude.
      Nom, qualité: (Mme ou Mlle) Quentin, Marie Marguerite.
    - Obligation., 28 avril 1761; MC/ET/XVI/747
      Nom, qualité: (M.) Renard, Nicolas.
      Nom, qualité: (M.) Gans, Jacques Denis.
    - Procuration rente publique., 28 avril 1761; MC/ET/XVI/747
      Nom, qualité: (Mme ou Mlle) Bertin, Marie Therese.
      Nom, qualité: (M.) Lieubray, Nicolas (bourgeois, Paris), Paris.
      Nom, qualité: (M.) Pricat, Jean Baptiste (bourgeois, Paris), Paris
    - Procuration générale., 28 avril 1761; MC/ET/XVI/747
      Nom: Compagnie D'Agriculture.
      Nom, qualité: (M.) Pigalle de Marvilly, Claude Louis.
      Profession: intéressé dans la compagnie d'agriculture
    - Délibération., 28 avril 1761; MC/ET/XVI/747
      Nom: Compagnie D'Agriculture
    - Vente, terre, Longpont-sur-Orge (Essonne)., 28 avril 1761; MC/ET/XVI/747
      Nom, qualité: (M.) Brizard, Sulpice.
      Profession: menuisier (cpn), Paris.
      Nom, qualité: (Mme ou Mlle) Leconte, Jeanne.
      Profession: Versailles (Yvelines), Montreuil.
      Nom, qualité: (M.) Moteau, Germain.
      Profession: fermier, Saclay (Essonne), Martiniere (la)
    - Rente, constitution., 28 avril 1761; MC/ET/XVI/747
      Nom, qualité: (M.) Venant, Jean Baptiste Louis.
      Profession: greffier au Parlement, Paris.
      Nom, qualité: (M.) Folio, Pierre Charles (bourgeois, Paris), Paris.
    - Compte., 29 avril 1761; MC/ET/XVI/747
      Nom, qualité: (Mme ou Mlle) Rolle, Jeanne Marguerite.
      Nom, qualité: (M.) Cardon Devarne, Henri Ernest.
      Profession: intéressé dans la compagnie d'agriculture, Paris
      compte
    - Cautionnement., 29 avril 1761; MC/ET/XVI/747
      Nom, qualité: (M.) Moreau, Louis Pierre (bourgeois, Paris), Paris.
      Relations: caution de l'intervenant 2.
      Nom, qualité: (M.) Gendrin, Auguste Jean.
      Profession: commis aux octrois, Bordeaux (Gironde)
      cautionnement
    - Succession, délivrance de legs., 29 avril 1761; MC/ET/XVI/747
      État civil: décédée
      délivrance de legs
    - Procuration acte., 29 avril 1761; MC/ET/XVI/747
      Nom, qualité: (M.) Taupin de Magny, Pierre Gabriel.
      Profession: entrepreneur des substances de l'armee, Paris.
      Relations: associé(e) de l'intervenant 2.
    - Procuration rente publique, dépôt., 29 avril 1761; MC/ET/XVI/747
      Nom, qualité: (M.) Olier, Antoine.